

Орлов Иван Frontend-разработчик

Навыки

Next

React

Redux + Toolkit

TypeScript

JavaScript

Prisma ORM

REST API

SASS

CSS

Shadcn UI

Material UI

Bootstrap

HTML

Webpack

Gulp

Jest

Cypress

Storybook

Docker

Git

FSD

Figma

Опыт работы

июль 2023 - настоящее время **Эксор ЛТД**

Разработка веб-приложений.

- Реализовал пользовательский интерфейс конструктора настройки и проектирования фасада зданий
- Разработал интерфейс взаимодействия между воспитателями и родителями для сети детских садов, включающий модули заметок, планирования и чаты. *Технологии:* React, Redux, TS, Websocket.

октябрь 2022 – июль 2023 MirTelecom

Разработка сайта аренды серверов VPS/VDS.

Реализовал:

- · Собственный UI-kit
- Личный кабинет пользователя
- Интегрировал систему оплаты

Технологии: Vue, Vuex, Vuelidate, Webpack, Юкасса.

апрель 2022 - август 2022 Индивидуальный заказчик

- Реализовал интерфейс магазина спортивного питания, включая визаулизацию админ-панели
- Интегрировал систему оплаты QIWIKacca на стороне бекенда и фронтенда
- Подготовил подробную документацию по настройке и управлению сайтом

Технологии: JS, ¡Query, Laravel, Bootstrap, QIWIKacca

Образование

- НГТУ им. Р.Е. Алексеева, Радиолокационные системы и комплексы.
- СПбуТУиЭ Прикладная информатика

Обо мне

Разворачивал сайт на базе Express и MongoDB с использованием Docker. Имею опыт менторства. Знание английского на уровне чтения документаций.

Хобби

В свободное время пишу пет-прокеты. Играю в настольный Warhammer 40k. Катаюсь на велосипеде. Собираю модели из пластика.